# 不对企业今年的亏损计提递延所得税资产是否需要冲回以前确认的递延所得税资产

提问人：yinxin123 时间：2015-03-03 15:53:47
审计的这家企业，以前年度都是盈利的，以前年度对计提的坏账进行确认了递延所得税资产。 2014 年开始亏损，是否需要对亏损进行确认递延所得税资产呢？如果不对亏损确认递延所得税资产，以前年度确认的递延所得税资产是否需要冲回，以及本年发生的与资产相关的递延收益是否需要确认递延所得税资产呢？ 咨询了一下同事，她说对亏损确认递延所得税资产需要发表五年以后盈利的声明，鉴于的确也无法预计被审计单位五年以内的盈利情况，因此不确认递延所得税资产，但是坏账、递延收益等依旧确认递延所得税资产。请问一下同事的处理方法是否合理？

回答人：chenyiwei
此类问题的一般处理原则是：
根据现行的企业所得税法律法规，当企业有累积未弥补亏损，且尚未超出税法规定的税前补亏年限（ 5 年）时，其在补亏期间获得的应纳税所得额首先用于弥补税务亏损，到税务亏损弥补完后有剩余的应纳税所得额时才需要计算纳税。相应地，对税前补亏期间递延所得税资产的确认也应体现出税法规定的这一顺序，即：在未来的税前补亏年限内预计可获得的应纳税所得额的限度内，首先应当确认与可弥补亏损相关的递延所得税资产，只有当已就所有的尚未超出税前补亏期限的可弥补亏损均确认了递延所得税资产后，如果预测税前补亏期间可获得的应纳税所得额大于需在税前弥补的累计亏损，才能在剩余的预计应纳税所得额的限度内，就资产、负债的账面价值和计税基础之间的可抵扣暂时性差异（如资产减值准备）确认相应的递延所得税资产。
所以，如果预计未来不能产生足够多的应纳税所得额，因而没有确认（或没有足额确认）与期末可抵扣亏损有关的递延所得税资产的，则以前年度确认的与资产减值准备等暂时性差异事项相关的递延所得税资产应全部在本年末冲回，并且不能确认新的与暂时性差异相关的递延所得税资产。

提问人：roinlee 时间：2016-08-26 16:47:55
如果企业已经确认了未弥补亏损的递延所得税资产，但未来五年由于不可遇见的市场因素导致仍然亏损，那么这块递延所得税资产如何处理呢？

回答人：chenyiwei
如果不构成前期差错的，则在预计不再能够获得足够的应纳税所得额时，将该项递延所得税资产转销即可。

提问人：roinlee 时间：2016-08-26 22:29:17
如果企业已经确认了未弥补亏损的递延所得税资产，但未来五年由于不可遇见的市场因素导致仍然亏损，那么这块递延所得税资产如何处理呢？

回答人：chenyiwei
根据具体情况判断是否属于前期差错。如果不属于前期差错，则按会计估计变更处理，冲销递延所得税资产的损益影响记入冲销当期的损益。

提问人：qqhu210210 时间：2017-01-03 19:41:02
陈老师，如果本年亏损就是由于资产减值损失造成。举极端例子，收入成本都为 0 ，资产减值损失 200 ，那我在确认亏损造成的递延税项之后，还需要再确认资产减值损失确认的递延税项吗？谢谢您

回答人：chenyiwei
如果预计未来应纳税所得额足够的，则这两者对应的递延所得税资产都应确认。但在你所举的极端例子中，实际上当年度应纳税所得额为零，所以没有可抵扣亏损相对应的递延所得税资产？